臺灣花蓮地方法院刑事判決　　　　　　　　　　　　　九十一年度易字第二二九號
　　公　訴　人　臺灣花蓮地方法院檢察署檢察官
　　被　　　告　乙○○
右列被告因傷害案件，經檢察官提起公訴（九十一年度偵字第一三六五號），本院判
決如左：
    主  文
乙○○連續傷害人之身體，處拘役伍拾日，如易科罰金，以參佰元折算壹日。
    事  實
一、緣王新花與其兄王忠高之妻丙○○有口角爭執，王新花之夫乙○○聽聞後，氣憤
    不已，乃於民國九十一年四月二日晚上九時三十分許，與其妻王新花一同至花蓮
    縣新城鄉○里村○里○路二十巷四十號丙○○住處，欲教訓丙○○，待王忠高開
    門後，乙○○隨即入內，見到王忠高友人甲○○亦在屋內，竟基於傷害之概括犯
    意，先出手毆打甲○○頭部，並用腳踹甲○○肚子，致甲○○受有右臉頰五乘四
    公分瘀腫、左下巴四乘四公分瘀紫浮腫之傷害（肚子部分未成傷），丙○○見狀
    ，欲打電話報警，乙○○乃承前傷害犯意，將丙○○撥開，並推倒丙○○，致丙○○撞擊桌子，乙○○復用腳踹丙○○背後，致丙○○受有右臉紅腫挫傷四乘四
    公分、擦挫傷一乘一公分、後枕部血腫三乘三公分、左臂內側瘀青五乘三公分、
    背紅腫挫傷五乘五公分之傷害。
二、案經丙○○、甲○○訴由花蓮縣警察局新城分局報告台灣花蓮地方法院檢察署檢
    察官偵查起訴。
    理  由
一、訊據被告乙○○矢口否認有右揭傷害犯行，辯稱：係伊與太太一起去丙○○住處
    ，伊太太進門後，就去找丙○○理論，兩個人就打起來了，伊是與甲○○在勸架
    ，並將太太拉到外面，當時伊有罵丙○○三字經云云。經查：右揭犯罪事實，業
    據告訴人丙○○與甲○○於警訊及偵審中指訴綦詳。被告乙○○於二次警詢時亦
    均坦承有毆打告訴人丙○○與甲○○，並將告訴人二人推倒在地等情，直至偵查
    時，始否認有動手毆打告訴人二人，辯稱：在警訊中，為替太太承擔，而承認有
    毆打告訴人二人云云。而證人王忠高於警訊中則證稱：因當時在門口，請其他人
    進屋，不知道客廳發生何事，亦不知道被告有無毆打告訴人二人；然於本院訊問
    時則證稱：是伊妹妹與伊太太吵起來，二人後來並打起來，伊與被告就拉二人，
    勸二人不要打架等語。是證人王忠高前後所述顯有不同，則何者可採，實質深究
    。又證人即被告之妻王新花雖證稱：我進門後，就問丙○○為何說我哥哥與母親
    打炮（指兩人發生性關係），我就與丙○○打起來，伊先生就拉我們，叫我們不
    要打了，我哥哥則在旁邊看，沒有動手，也沒有幫忙拉等語。然被告則供稱：伊
    太太與丙○○打起來時，只有伊與甲○○在勸架，伊並將太太拉到外面等語。綜
    合證人王忠高、王新花與被告三人上開所述，雖三人就係王新花動手毆打告訴人
    丙○○此點所述相同，惟就何人勸架部分均不相同，則三人所述，是否屬實，實
    質懷疑。復參酌甲○○係王忠高之友人，與被告素不相識，業據證人王忠高及被
    告於警訊中陳述甚明。而告訴人丙○○、甲○○又係遭毆打之人，且告訴人丙○○與王新花先前已有口角爭執，亦據證人王新花證述在卷，如動手毆打告訴人丙○○之人係王新花，非被告，告訴人丙○○實無誣指被告之可能。況依被告及證
    人王新花、王忠高所述，告訴人甲○○並未遭到王新花毆打，則被告何須於警詢
    中自承有動手毆打甲○○，且甲○○係王忠高之友人，與被告有不相識，焉可能
    為偏袒告訴人丙○○，而架詞誣陷被告。足見證人王忠高、王新花所述，均係偏
    袒被告之詞，不足採信。被告所辯，係臨訟卸責之詞，委無可採。至證人即丙○○之女王曉涵證稱：被告一進門就問余叔叔（指甲○○）是誰，一位年輕男子就
    動手打余叔叔，是用腳踢他的肚子，被告沒有打余叔叔，是打我母親，他是用推
    的，我父親的妹妹在後面擋住，他們二人前後夾攻，余叔叔應該是肚子受傷，我
    母親應該是眼睛那邊有流血，因我母親戴眼鏡，眼鏡好像斷掉，所以我母親眼睛
    才流血，被告是一直推，我父親的妹妹是拉我母親頭髮，被告有用腳踢余叔叔肚
    子，沒有踢我母親云云，其證詞除前後矛盾外，與告訴人二人、被告、證人王忠
    高、王新花所述均不相同，且參諸證人王曉涵係八十年三月三日出生，有戶口名
    簿一紙在卷足參，案發當時年僅十歲，故就案發當時之情節無法正確描述，其證
    詞亦不足採。此外，復有診斷書二紙附卷可稽。本件事證明確，被告二人犯行堪
    予認定。
二、核被告所為，係犯刑法第二百七十七條第一項傷害罪。被告二次傷害犯行，時間
    緊接，觸犯構成要件相同之罪，顯係基於概括犯意為之，應依連續犯之規定，論
    以一罪，並依法加重其刑。爰審酌被告犯罪之動機、手段、告訴人二人所受之傷
    害、被告事後未與告訴人二人達成和解，業據被告陳述在卷，及事後否認犯行之
    態度等一切情狀，量處如主文所示之刑，並諭知易科罰金之折算標準。
據上論斷，應依刑事訴訟法第二百九十九條第一項前段，刑法第五十六條、第二百七
十七條第一項、第四十一條第一項前段，罰金罰鍰提高標準條例第一條前段、第二條
，判決如主文。
本案經檢察官林英正到庭執行職務。
中      華      民      國    九十一    年     十二     月     十八     日
                              臺灣花蓮地方法院刑事庭
                                  法  官  李  世  華
右正本證明與原本無異。
如對本判決不服，應於送達後十日內，向本院提出上訴狀。（應抄附繕本）告訴人或
被害人如對於本判決不服者，應具備理由請求檢察官上訴，其上訴期間之計算係以檢
察官收受判決正本之日期為準。
                                  法院書記官
中      華      民      國    九十一    年     十二     月     十九     日
附錄本判決論罪之法律條文：
刑法第二百七十七條第一項：
傷害人之身體或健康者，處三年以下有期徒刑，拘役或一千元以下罰金。
